臺灣臺中地方法院刑事判決
110年度易字第2399號
公  訴  人  臺灣臺中地方檢察署檢察官
被      告  黃文興



上列被告因竊盜案件，經檢察官提起公訴（110年度速偵字第443
6號），本院判決如下：
    主    文
黃文興犯如附表所示之罪，各處如附表各編號所示之宣告刑。應
執行有期徒刑捌月，如易科罰金，以新臺幣壹仟元折算壹日。扣
案之鑰匙壹支沒收。
    犯罪事實
一、黃文興意圖為自己不法之所有，基於竊盜之犯意，分別為下
    列竊盜行為：⑴於民國110年11月5日20時許，在臺中市○○區○
    ○路000號前，以其所有之鑰匙1支，徒手竊取宇桂蘭所有之
    車牌號碼000-000號普通重型機車，得手後，供己代步騎乘
    ，於汽油用盡後棄置路邊。經警調閱車行紀錄，於110年11
    月9日16時50分許，在臺中市○○區○○路000號前，尋獲該車並
    通知宇桂蘭領回。⑵於110年11月9日9時17分許，在臺中市○○
    區○○路0段00號對面高架橋下停車場內，以其所有同上所用
    之鑰匙1支，徒手竊取黃美霞所有之車牌號碼000-000號普通
    重型機車(價值新臺幣1萬元)，得手後，供己代步騎乘，於
    汽油用盡後棄置路邊。⑶於110年11月10日4時許，在臺中市○
    ○區○○○路0000巷000弄00號旁，以其所有同上所用之鑰匙1支
    ，徒手竊取許丁財所有之車牌號碼000-000號普通重型機車
    ，得手後，供己代步騎乘。嗣經宇桂蘭、黃美霞、許丁財發
    現機車遭竊後報警，經警調閱監視器畫面循線追查，於同日
    13時40分許，在臺中市○○區○○○路0號前，發現黃文興騎乘車
    牌號碼000-000號普通重型機車，而當場查獲，並扣得上開
    機車(已發還許丁財)及鑰匙1支。
二、案經宇桂蘭、黃美霞訴由臺中市政府警察局霧峰分局報告臺
    灣臺中地方檢察署檢察官偵查起訴。
    理    由
壹、證據能力部分：
一、按被告以外之人於審判外之言詞或書面陳述，除法律有規定
    者外，不得作為證據，刑事訴訟法第159條第1項定有明文。
    然被告以外之人於審判外之陳述，雖不符刑事訴訟法第159
    條之1至之4之規定，而經當事人於審判程序同意作為證據，
    法院審酌該言詞陳述或書面陳述作成時之情況，認為適當者
    ，亦得為證據。當事人、代理人或辯護人於法院調查證據時
    ，知有第159條第1項不得為證據之情形，而未於言詞辯論終
    結前聲明異議者，視為有前項之同意，刑事訴訟法第159條
    之5亦定有明文。本件被告於本院審理時對本件被害人等證
    詞之證據能力並不爭執，且至言詞辯論終結前亦未聲明異議
    。再前開證人等之證述，未經被告主張有何非出於自由意志
    之情形，是本院認為容許其等證述之證據能力，亦無不當，
    應依刑事訴訟法第159條之5之規定，認前開證人等上開之證
    述具有證據能力。
二、本院以下援引之其餘非供述證據資料，檢察官、被告於本院
    審判程序時對其證據能力均不爭執，且係司法警察（官）依
    法執行職務時所製作或取得，應無不法取證之情形，參酌同
    法第158條之4規定意旨，上揭證據均具有證據能力，併此敘
    明。
貳、實體部分：
    訊據被告黃文興於本院審理時坦承全部犯行，核與證人即告
    訴人宇桂蘭警詢（110速偵4436卷第69至70頁、第71至72頁
    、第73至74頁）、證人即告訴人黃美霞警詢（110速偵4436
    卷第75至77頁、第79至80頁）、證人即被害人許丁財警詢（
    110速偵4436卷第81至82頁、第83至85頁、第87至88頁）所
    訴相符，並有員警職務報告（110速偵4436卷第55至56頁）
    、臺中市政府警察局霧峰分局搜索扣押筆錄、扣押物品目錄
    表、扣押物品收據（110速偵4436卷第89至95頁）、監視器
    翻拍照片及現場照片24張（110速偵4436卷第97至113頁）、
    贓物認領保管單2份（具領人：宇桂蘭、許丁財）（110速偵
    4436卷第115至117頁）、車號查詢機車車籍資料（NRA-157
    ）（110速偵4436卷第119頁）、車號查詢機車車籍資料（05
    7-MNP）（110速偵4436卷第121頁）、車號查詢機車車籍資
    料（OBK-663）（110速偵4436卷第123頁）、宇桂蘭之臺中
    市政府警察局霧峰分局大里分駐所陳報單、受理各類案件紀
    錄表、受（處）理案件證明單（110速偵4436卷第125至129
    頁）、黃美霞之臺中市政府警察局烏日分局溪南派出所陳報
    單、受理各類案件紀錄表、受（處）理案件證明單（110速
    偵4436卷第131至135頁）、許丁財之臺中市政府警察局霧峰
    分局大里分駐所陳報單、受理各類案件紀錄表、受（處）理
    案件證明單（110速偵4436卷第137至141頁）等證據在卷可
    以佐證，足見被告自白均與事實相符，可以採信，本件事證
    明確，被告犯行均可認定。
參、論罪科刑部分：
一、核被告黃文興就犯罪事實一之⑴至⑶所為，均係犯刑法第320
    條第1項之竊盜罪。被告所犯如附表所示之三罪，犯意各別
    ，時間有異，行為互殊，應予分論併罰。
二、被告前因竊盜及毒品等案件，經本院判決判處有期徒刑4月
    （共11罪）、4月及1年1月確定，經本院以106年聲字第1943
    號裁定應執行有期徒刑3年確定，於106年1月20日入監服刑
    ，108年1月28日縮短刑期假釋出監，於108年9月6日假釋未
    被撤銷視為徒刑執行完畢，此有臺灣高等法院被告前案紀錄
    表在卷可憑，被告於有期徒刑執行完畢後，5年內故意再犯
    本案有期徒刑以上之三罪，均為累犯，且所執行完畢之前案
    ，亦多為竊盜案件，顯見被告對刑罰反應力不佳，於本案加
    重最低本刑，均無過苛，爰依刑法第47條第1項規定，就被
    告所犯三罪均加重其刑。　　
三、爰以行為人之責任為基礎，審酌被告為本案犯行前，曾因多
    次竊盜等案件，經法院論罪科刑，有臺灣高等法院被告前案
    紀錄表乙份附卷可參，素行不佳，又正值青壯之年，不思正
    途賺取財物以購買代步所需之機車，反而多次隨意竊取他人
    之機車使用，法治觀念實屬淡薄，且影響社會治安非輕，惟
    犯後於偵查及審理中均坦承犯行，尚有悔悟之意；復斟酌被
    害人之損害尚非鉅大，及考量修正後刑法刪除連續犯之規定
    ，即採一罪一罰之刑事政策，為避免刑罰輕重失衡，復參酌
    被告自稱國中畢業、曾從事鐵工、未婚無小孩、經濟狀況勉
    持等一切情狀，分別量處如附表各編號宣告刑欄所示之刑，
    並分別諭知易科罰金之折算標準，暨定其應執行刑及易科罰
    金之折算標準，以資懲儆。
肆、沒收部分：
一、按犯罪所得，屬於犯罪行為人者，沒收之。但有特別規定者
    ，依其規定；又其沒收，於全部或一部不能沒收或不宜執行
    沒收時，追徵其價額；犯罪所得已實際合法發還被害人者，
    不予宣告沒收或追徵，刑法第38條之1第1項、第3項及第5項
    分別定有明文。經查，被告就犯罪事實一之⑴至⑶所竊得三位
    被害人之機車，核均屬被告本案犯竊盜罪之犯罪所得，惟已
    分別發還被害人，此有贓物保管單2紙及員警職務報告書乙
    紙在卷可參，故不予宣告沒收。
二、至於被告就犯罪事實一之⑴至⑶行竊時所使用同一之鑰匙1支
    ，業據扣案，且被告於審理中供承係伊所有供犯罪所用之物
    無誤，爰依刑法第38條第2項前段宣告沒收之。
據上論斷，應依刑事訴訟法第299條第1項前段，刑法第320條第1
項、第47條第1項、第41條第1項前段、第8項、第51條第5款、第
38條第2項前段，刑法施行法第1條之1，判決如主文。
本案經檢察官林樹蘭提起公訴，檢察官陳君瑜到庭執行職務。
中　　華　　民　　國　 111　　年　　1 　　月　　18　　日
                  刑事第二庭    法  官  黃光進
以上正本證明與原本無異。
如不服本判決應於收受送達後20日內向本院提出上訴書狀，並應
敘述具體理由；其未敘述上訴之理由者，應於上訴期間屆滿後20
日內向本院補提理由書（均須按他造當事人之人數附繕本）「切
勿逕送上級法院」。
告訴人或被害人如不服判決，應備理由具狀向檢察官請求上訴，
上訴期間之計算，以檢察官收受判決正本之日起算。
                                書記官  李噯靜
中　　華　　民　　國　 111　　年　　1 　　月　　18　　日
附錄論罪科刑法條
中華民國刑法第320條
意圖為自己或第三人不法之所有，而竊取他人之動產者，為竊盜
罪，處 5 年以下有期徒刑、拘役或 50 萬元以下罰金。
意圖為自己或第三人不法之利益，而竊佔他人之不動產者，依前
項之規定處斷。
前二項之未遂犯罰之。
【附表】
編號 犯罪事實 宣告刑  1 犯罪事實一之⑴ 黃文興犯竊盜罪，累犯，處有期徒刑肆月，如易科罰金，以新臺幣壹仟元折算壹日。  2 犯罪事實一之⑵ 黃文興犯竊盜罪，累犯，處有期徒刑肆月，如易科罰金，以新臺幣壹仟元折算壹日。  3 犯罪事實一之⑶ 黃文興犯竊盜罪，累犯，處有期徒刑肆月，如易科罰金，以新臺幣壹仟元折算壹日。